臺灣臺北地方法院民事判決
111年度訴字第1963號
原      告  趙芬蘭  
訴訟代理人  楊政達律師
被      告  陳蓓琪  
訴訟代理人  洪東雄律師
            李珮瑄律師
上列當事人間請求減少價金等事件，本院於民國111年7月20日言
詞辯論終結，判決如下：
    主      文
原告之訴及假執行之聲請均駁  回。
訴訟費用由原告負擔。
    事實及理由
一、原告主張：兩造先前於民國110年5月15日就門牌號碼臺北市
    ○○區○○街0段000號3樓之1房屋及坐落土地之應有部分（下合
    稱系爭房地）簽訂買賣契約（下稱系爭買賣契約），約定由
    被告將系爭房地出賣給原告，並以新臺幣（下同）1,392萬
    元為買賣價金，嗣於同年6月23日辦理所有權移轉登記完畢
    。惟原告於同年10月間，聽聞鄰居稱系爭房地曾於5年前發
    生租客自殺事件，足見系爭房地為俗稱之凶宅，依社會通念
    判斷，已屬減少房屋價值之瑕疵，故依民法第359條規定，
    向被告請求減少百分之30之價金即417萬6,000元，爰依民法
    第179條規定請求返還等語。並聲明：㈠被告應給付原告417
    萬6,000元，及自起訴狀繕本送達被告之翌日起至清償日止
    ，按週年利率百分之5計算之利息、㈡願供擔保請准宣告假執
    行。
二、被告則以：系爭房地非屬凶宅，原告稱其於110年10月底左
    右首次聽聞系爭房地前於出租期間疑似有租客於屋內自殺，
    被告於聽聞後甚感訝異，乃於得悉原告之說法後，向系爭房
    地買賣之房屋仲介求證及透過友人詢問當地里長，均表示未
    有於系爭房地內發生自殺身亡之事件。本件既未有凶宅之情
    事，難認有使系爭房地價值減損之瑕疵存在等語，資為抗辯
    。並聲明：㈠原告之訴及假執行之聲請均駁回、㈡如受不利之
    判決，願供擔保請准宣告免為假執行。
三、經查，原告主張兩造先前就系爭房地簽訂系爭買賣契約，並
    以1,392萬元為買賣價金，嗣於同年6月23日辦理所有權移轉
    登記完畢，同年月28日由被告將系爭房地交付予原告等情，
    有原告提出之系爭買賣契約及相關資料、系爭房地之土地及
    建物登記謄本（見本院卷第11至91頁），並為被告所不爭執
    （見本院卷第122頁），堪信為真實。
四、按當事人主張有利於己之事實者，就其事實有舉證之責任。
    買受人主張買賣標的物有瑕疵，出賣人應負瑕疵擔保或不完
    全給付之損害賠償責任者，應由買受人就瑕疵之事實負舉證
    責任（最高法院106年度台上字第194號民事判決意旨參照）
    。經查：
㈠、原告固主張系爭房地於5年前有發生租客自殺事件，屬俗稱「
    凶宅」之瑕疵，而有價值減損之狀況，然其於起訴時除系爭
    買賣契約書相關資料外，僅有提出新聞資料、本院臺北簡易
    庭調解程序通知書、調解不成立證明書（見本院卷第93至99
    頁），說明凶宅對於房屋之價值貶損之程度及曾與被告協商
    溝通之過程，惟就系爭房地是否為凶宅之事實並未提出任何
    證據加以支持，更於起訴狀聲請本院向臺灣臺北地方檢察署
    、臺北市政府警察局萬華分局、臺北市政府消防局第一大隊
    、國立臺灣大學醫學院附設醫院、臺北市立聯合醫院和平院
    區、中興院區有無於100年1月20日至110年5月止，有無受理
    或處理與系爭房地有關之非自然死亡事件，除顯然未盡其應
    盡之舉證責任外，亦未考量前開證據調查方法之搜尋期間、
    範圍及所涉機關過於空泛，不僅占用有限之司法資源，更將
    影響受函詢機關之業務運作，實屬摸索證明無訛。
㈡、嗣原告於本院曉諭其起訴狀所列調查證據之聲請有摸索證明
    之嫌後（見本院卷第122頁），始於111年5月23日具狀改以1
    07年5月21日至107年7月31日為期間向前開機關詢問有無受
    理或處理與系爭房地有關之非自然死亡事件（見本院卷第12
    5至126頁），惟前開各機關均回覆未於該期間受理有關系爭
    房地之報案紀錄及開立相驗屍體證明書或死亡證明書（見本
    院卷第153至161、169頁），是原告全然未盡其應盡之舉證
    責任，故其既無法證明有其主張之瑕疵存在，則原告請求依
    民法第359條規定就系爭房地減少價金，再依同法第179條規
    定返還減少價金417萬6,000元，顯屬無據。
五、綜上所述，原告依民法第179條規定，請求被告給付417萬6,
    000元及自起訴狀繕本送達被告之翌日起至清償日止，按週
    年利率百分之5計算之利息，為無理由，不應准許，應予駁
    回。原告之訴既經駁回，其假執行之聲請亦失所依據，應併
    予駁回。
六、本件事證已臻明確，兩造所提其餘攻擊防禦方法及證據，核
    與判決結果不生影響，爰不一一論列，併此敘明。
七、訴訟費用負擔之依據：民事訴訟法第78條。
中　　華　　民　　國　　111　 年     8    月　　 3 　 日
                  民事第四庭  審判長法  官  蔡政哲  
                                    法  官  陳正昇
　                                  法  官  林承歆
以上正本係照原本作成。
如對本判決上訴，須於判決送達後20日內向本院提出上訴狀。如
委任律師提起上訴者，應一併繳納上訴審裁判費。
中　　華　　民　　國　　111　 年     8    月　　 3 　 日
                                    書記官  何嘉倫